【裁判字號】    99,交抗,25
【裁判日期】    990112
【裁判案由】    違反道路交通管理處罰條例
【裁判全文】
臺灣高等法院交通事件裁定              99年度交抗字第25號
抗  告  人
即受處分人  甲○○
上列抗告人因違反道路交通管理處罰條例案件，不服台灣板橋地
方法院，中華民國九十八年十二月八日所為裁定（九十八年度交
聲字第一五四九號），提起抗告，本院裁定如下：
    主  文
原裁定撤銷，發回臺灣板橋地方法院。
    理  由
一、原審裁定意旨略以：
  (一)按汽車行駛於快速公路，不遵守管制之規定者，處汽車駕駛
    人新台幣（下同）三千元以上六千元以下之罰鍰，汽車駕駛
    人有違反前述快速公路交通管制規則者，並記違規記點一點
    ，道路交通管理處罰條例第三十三條第一項第一款、第六十
    三條第一項第一款分別定有明文。次按行駛快速公路行車速
    度超過規定之最高速限未滿二十公里者，小型車處罰鍰三千
    元至四千五百元，違反道路交通管理事件統一裁罰基準表亦
    有明文。
  (二)本件抗告人即受處分人甲○○於民國九十八年二月二十六日
    十一時四十七分許，駕駛車牌號碼００九－ＹＢ號營業一般
    小客車，行經臺北縣林口鄉臺六一線十八公里處之限速八十
    公里路段，以時速九十四公里（超速十四公里）之速度行駛
    ，經原舉發機關執勤警員使用移動式雷達測速照相儀器測得
    抗告人超速行駛及照相存證，並填製北縣警交大字第ＣＧ0
    000000號舉發通知單逕行舉發，嗣經原處分機關於九
    十八年六月十日依道路交通管理處罰條例第三十三條第一項
    第一款、第八十五條第一項之規定，以北市裁罰字第裁二二
    －ＣＧ0000000號裁決書裁處抗告人罰鍰三千元等情
    ，有前揭舉發通知單暨違規照片、裁決書各一紙在卷可稽（
    見原審卷第一二、一三頁）。抗告人雖辯稱上開時間、地點
    ，被一部藍色貨車駕設三角架照相逕行舉發超速，該車並無
    裝置閃光燈、警鳴器，且車身並無油漆機關名稱字樣，車上
    人員亦無穿著警察制服，此與警察職權行使法等之規定不符
    云云，惟並未提出任何證據以實其說。又原舉發機關員警於
    上開時間、地點執行測速照相勤務係使用警用偵防車，於車
    門噴「臺北縣政府警察局」字體，並由穿著警察制服之員警
    依法執行蒐證，符合「執行非固定式測速照明人員穿著制服
    ，使用非巡邏車執勤時，車輛需有明顯標識」之規定等情，
    有臺北縣政府警察局九十八年五月二十日北縣警交字第０九
    八００六五五五九號書函一紙在卷可稽（見原審卷第九頁）
    。是抗告人上開所辯，係事後卸責之詞，委不可採。
  (三)從而，抗告人上開駕車超速之違規行為，應堪認定。原處分
    機關依道路交通管理處罰條例第三十三條第一項第一款之規
    定，裁處抗告人罰鍰三千元，固無不合；惟原處分機關漏未
    依該條例第六十三條第一項第一款之規定，並記抗告人違規
    點數一點，則該裁決自於法不合。本件抗告人之異議雖無理
    由，惟原處分既有上開可議之處，自應將原處分撤銷，自為
    裁處抗告人罰鍰三千元，並記違規點數一點等語。
二、抗告意旨略以：
  (一)抗告人從申訴到異議，不斷強調其測速器一年內未檢驗；如
    有檢驗應附上證明，以供核對機器編號是否相同及證明其取
    締測速器是否準確？但無論是警政單位申訴回函或地方法院
    裁定未正視此問題。
  (二)抗告人親眼目睹取締員警違法取締，該員警使用車牌號碼Ｇ
    Ｐ－八二一七藍色ＴＯＹＯＴＡ廂型貨車取締，且在原審開
    庭審理時即表示除抗告人外，尚有許多人目擊，且願到庭作
    證，但原審並未傳喚；若法院質疑證人公正性，抗告人亦可
    至網路上找與抗告人不認識之網友來作證等語。
三、經查：原審據以論處，固非無據。惟抗告人於異議狀內即明
    確指稱：當時行經該路線被一藍色貨車（無裝設閃光燈、警
    鳴器；而車身並無漆有某某機關某某車字樣）架設三角架照
    相逕行舉發超速；且車上人員並無穿著警察制服等語（見原
    審卷第四頁）；而原審並未就此命抗告人提供該藍色貨車之
    車牌號碼以供查證，抑或詢問公路單位該處附近是否有架設
    固定式攝影機，調取事發當時附近之錄攝影像，以明當時是
    否有抗告人所指陳之藍色貨車出入該處，要屬速斷。再者，
    抗告人於抗告狀中已載明該藍色貨車之車牌號碼為ＧＰ─八
    二一七。是抗告人指摘原審裁定未盡調查，以究明事實真相
    ，因而指摘原審裁定不當，請求撤銷原審裁定，為有理由。
    原審裁定既有上揭可議之處，自無可維持，應有本院撤銷發
    回原審法院更為裁定。
據上論結，應依道路交通案件處理辦法第二十六條，刑事訴訟法
第四百十三條，裁定如主文。
中    華    民    國    99    年    1     月    12    日
                  刑事第十七庭  審判長法  官 王聰明
                                      法  官 陳世宗
                                      法  官 陳憲裕
以上正本證明與原本無異。
不得再抗告。
                                      書記官 張玉如
中    華    民    國    99    年    1     月    13    日


司法院資訊處製作；財團法人民間司法改革基金會備份。
